---
title: "Entregables - Martin DORE"
author: "DORE Martin"
date: "2023-10-19"
output: 
  rmdformats::readthedown
---

```{r setup, include=FALSE}
knitr::opts_chunk$set(echo = TRUE, message = FALSE, warning = FALSE)
```

```{r, include = FALSE}
# --- Importacion de las librairies ---
library(readr)
library(dplyr)
library(ggplot2)
library(RColorBrewer)
library(gcookbook)
library(ggrepel)
library(tidyverse)
library(babynames)
library(tidyr)
library(ggrepel)
```

# **Ejercicio 1** : COVID
## Importacion de datos 
```{r}
data_covid <- read_csv("casos_hosp_uci_def_sexo_edad_provres.csv")
data_covid$fecha = as.Date(data_covid$fecha)
head(data_covid)
```

## Filtracion de datos
Queremos estudiar la evolución del número de casos de covirus durante el mes de enero de 2021 en las provincias de Andalucia

```{r}
# provincia de Andalucia por ISO y por nombres
provincias = c("HU", "SE", "CO", "J", "CA", "MA", "GR", "AL")
provincias_names = c("Huelva", "Sevilla", "Cordoba", "Jaen", "Cadiz", "Malaga", "Grenada", "Almeria")

data_grafico = data_covid %>% 
  filter(fecha >= "2021/01/01" & fecha <= "2021/01/31") %>% # guardar datos del mes de enero
  filter(sexo %in% c("H", "M")) %>%  #guardar uniquamente hombres y mujeres
  filter(provincia_iso %in% provincias)

data_grafico = data_grafico %>%
  group_by(fecha, provincia_iso) %>% 
  summarise(sum_casos = sum(num_casos))
```

## Grafico

```{r}
# elecion de colores
colors = brewer.pal(length(provincias), "Dark2")

# plot blanco
plot(c(1:31), 
     c(1:31),
     col = "white",
     ylim = c(0,max(data_grafico$sum_casos)),
     main = "Evolution del numero de casos de COVID19 en las provincias de Andalucia en enero 2021",
     cex.main = 0.8,
     xlab="",
     ylab = "Numero de casos",
     xaxt= "n")

# lineas por cada provincia
for(i in (1:length(provincias))){
  lines(c(1:31),
        data_grafico$sum_casos[which(data_grafico$provincia_iso == provincias[i])],
        col = colors[i],
        lwd = 1.5)
}

# fechas
axis(1, at=c(1:31), labels =  unique(data_grafico$fecha), las = 2, cex.axis = 0.8)


# Leyenda
legend("topleft",
       legend = provincias_names,
       col = colors,
       lty=1,
       lwd = 1.5,
       cex = 0.8,
       title = "Provincias")
```

# **Ejercicio 2**: DIAMONDS 
## Importacion datos
```{r}
head(diamonds)
```

## Filtracion datos
```{r}
diamonds_summary = diamonds %>%
  group_by(cut, color) %>% 
  summarise(mean_price = mean(price))
```

## Graficos
```{r}
ggplot(data = diamonds_summary, aes(x = cut, y = mean_price, fill = color))+
  geom_bar(position = "stack", stat = "identity", alpha = .6)+
  scale_fill_manual(values = rainbow(7)) +
  labs(x = "Type of cut",
       y = "Mean of price")
```

```{r}
ggplot(data = diamonds_summary, aes(x = cut, y = mean_price, fill = color))+
  geom_bar(position = "dodge", stat = "identity", alpha = .5)+
  scale_fill_manual(values = brewer.pal(7, "Set1")) +
  labs(x = "Type of cut",
       y = "Mean of price")
```

# **Ejercicio 3** : TEMPERATURAS

## Importacion datos
```{r}
Temperatures <- read_csv("Temperatures.csv")
head(Temperatures)
```


```{r}
ggplot(data = Temperatures, aes(x = Year, y = Variation))+
  geom_bar(stat = "identity", aes(fill = Positive), position = "dodge") +
  scale_fill_manual(values = c("blue", "red"))
```
Podemos ver que cuanto más tiempo pasa, más positivas son las variaciones de temperatura, lo que demuestra que se está produciendo un calentamiento global.

# **Ejercicio 4** :  Nombres
## Grafico de linea

```{r}
data <- babynames %>% 
  filter(name %in% c("Paul", "Jason")) %>%
  filter(sex=="M") %>%
  filter(year%%3 == 0 & year > 1950) %>%
  select(year, name, n) %>%
  spread(key = name, value=n, -1)

# Select a few date to label the chart
tmp_date <- data %>% sample_frac(0.3)

# plot 
data %>% 
  ggplot(aes(x=Paul, y=Jason, label=year)) +
  geom_point(color = "aquamarine3") +
  geom_text_repel(data=tmp_date) +
  geom_segment(aes(
    xend=c(tail(Paul, n=-1), NA), 
    yend=c(tail(Jason, n=-1), NA)
  ),
  arrow=arrow(length=unit(0.3,"cm")), 
  color = "aquamarine3"
  ) + 
  labs(title = "Evolución de los nombres 'Jason' y 'Paul' desde 1950") + 
  theme(legend.position = "none")
```
## Otro grafico

```{r}

ggplot(data) +
  geom_line(aes(x = year, y = Jason, color = "Jason")) +
  geom_line(aes(x = year, y = Paul, color = "Paul")) +
  scale_color_manual(values = c("Jason" = "blue", "Paul" = "red")) +
  labs(color = "Nombre",
       title = "Evolucion de los nombres Paul y Jason")+
  ylab("Numero de nombre")
```

# **Ejercicio 5** : Esperanza de Vida
## Importacion de datos

```{r}
datos_esperanza = read_delim("EsperanzaVidayNatalidadCA.csv",
                             delim = ";", escape_double = FALSE,
                             locale = locale(decimal_mark = ",",encoding = "WINDOWS-1252"),
                             trim_ws = TRUE)
head(datos_esperanza, 5)
```
## Nuebe de puntos

```{r}
ggplot(datos_esperanza, aes(x=EsperanzaVida, y=Natalidad, color = ComunidadesAutonomas, label = ComunidadesAutonomas))+
  geom_point()+
  geom_label_repel(box.padding = 0.25, max.overlaps = 100) +
  theme(legend.position = "None")
```




# **Ejercicio 6** : Grafico que me gusta

Vamos a utilizar el grafico de bara sobre *diamonds* :

```{r}
library(ggplot2)

ggplot(data = diamonds_summary, aes(x = cut, y = mean_price, fill = color)) +
  geom_bar(position = "stack", stat = "identity", alpha = 0.6, color = "black") +
  scale_fill_manual(values = brewer.pal(7, "Blues")) +
  labs(x = "Type of cut",
       y = "Mean of price") +
  ggtitle("Mean Price by Cut Type") +
  theme_classic() +
  theme(plot.title = element_text(face = "bold", size = 14, hjust = 0.5,
                                  color = "darkcyan")) +
  theme(axis.text.x = element_text(color = "darkturquoise"), 
        axis.text.y = element_text(color = "darkturquoise"),
        axis.title.x = element_text(color = "darkcyan"),
        axis.title.y = element_text(color = "darkcyan"))

```

